臺灣彰化地方法院刑事判決　　　　　　　　　　　　　九十一年度訴字第八五號
　　公　訴　人　臺灣彰化地方法院檢察署檢察官
　　被　　　告　甲○○
右列被告因違反毒品危害防制條例案件，經檢察官提起公訴（九十一年度毒偵字第一
三七四號）及移送併案審理（九十一年度毒偵字第二四九五、二五八八號），本院判
決如左：
    主      文
甲○○連續施用第一級毒品，累犯，處有期徒刑玖月，扣案之海洛因貳小包（驗後淨
重零點壹公克）、海洛因貳拾小包（毛重約肆拾點肆公克）均沒收銷燬之，塑膠鏟
子壹支沒收；又連續施用第二級毒品，累犯，處有期徒刑伍月，扣案之安非他命肆小
包（毛重約拾壹點壹公克）、安非他命陸小包（毛重約拾點公克）均沒收銷燬之
，玻璃球管及塑膠鏟子各壹支均沒收；主刑部分應執行有期徒刑壹年壹月。
    事      實
一、甲○○（原名係吳嘉和，於九十一年五月二日改名）前因違反麻醉藥品管理條例
    及竊盜案件，經本院先後判處有期徒刑三月、五月、四月，應執行有期徒刑十月
    確定，並於民國八十七年一月四日執行完畢。其前另因施用毒品案件，經依本院
    八十九年度毒聲字第五三四七號裁定觀察、勒戒後，因認有繼續施用毒品傾向，
    依本院八十九年度毒聲字第五六七七號裁定送戒治處所施以強制戒治，後戒治期
    間期滿後，由臺灣彰化地方法院檢察署檢察官於九十一年一月八日以九十一年度
    戒毒偵字第三九號為不起訴處分確定。詎其仍不知悔改，復自前開不起訴處分後
    五年以內，基於施用第一級毒品海洛因之概括犯意，自九十一年四月底某日起至
    同年十月十二日止，連續在彰化縣埤頭鄉○○村○號路四四五巷八號及彰化縣員
    林鎮○○路三十五號九樓之十等居住所，以將第一級毒品海洛因摻入香煙內點燃
    產生煙霧再予吸用之方式，施用海洛因多次；又另起施用第二級毒品安非他命之
    概括犯意，同上之期間及地點，以將第二級毒品安非他命放置於玻璃球管內點燃
    產生煙霧再予吸用之方式，連續施用安非他命多次。嗣先於九十一年五月二十八
    日十四時四十分許，在彰化縣埤頭鄉○○村○○○路七十六巷十號處所為警查獲
    ，並扣得其所有供施用之海洛因一小包（驗後淨重零點一公克）、安非他命四小
    包（毛重約十一點一公克）、塑膠鏟子二支（分別供拿取海洛因、安非他命所用
    之物）、玻璃球管一支。再於同年七月五日上午八時五十五分許，在彰化縣警察
    局溪湖分局內接受尿液定期調驗，為警查獲。末於同年十月十三日凌晨一時三十
    分許，在彰化縣員林鎮○○路三十五號九樓之十居所為警查獲，並扣得其所有供
    施用之海洛因二十三小包（毛重約四十點四公克）、安非他命六小包（毛重約十
    三點三公克）。
二、案經彰化縣警察局北斗、溪湖、鹿港分局報請臺灣彰化地方法院檢察署檢察官偵
    查起訴及移送併案審理。
    理      由
一、右揭事實業據被告甲○○坦白承認，其為警採集之尿液，先後送請彰化縣衛生局
    及銓昕科技股份有限公司檢驗結果，呈嗎啡（海洛因施用入人體後，水解還原成
    嗎啡，再循嗎啡之代謝方式排出體外）、鴉片類及安非他命陽性反應，有該衛生
    局九十一年六月十日煙檢字第九一０九九七號、九十一年十月二十一日煙檢字第
    九一一九二二號煙毒尿液檢驗成績書各一紙，及銓昕科技股份有限公司九十一年
    七月十日第Ｉ0000000號濫用藥物尿液檢驗成績書一紙附卷可稽（分見毒
    偵字第一三七四號卷第三二頁、毒偵字第二四九五號卷第九頁、毒偵字第二五八
    八號卷第四二頁）。且扣案之一小包白色粉末，經送法務部調查局鑑定結果，確
    為海洛因一節，亦有該局九十一年六月二十六日調科壹字第一四０００八三六五
    號鑑定通知書在卷可憑（見毒偵字第一三七四號卷第三三頁），另扣案之白色結
    晶物四小包（毛重約十一點一公克）、六小包（毛重約十三點三公克）及白色粉
    末二十三小包，先後經彰化縣警察局北斗、鹿港分局初步檢驗結果，呈安非他命
    、海洛因反應，有各該分局之初步檢驗報告單足資證明（分見毒偵字第一三七四
    號卷第二十頁、毒偵字第二五八八號卷第二二、二三頁），並有該二十四小包海
    洛因、十小包安非他命、玻璃球管一支、塑膠鏟子二支扣案可資佐證，被告之自
    白堪以採信。又被告前因施用毒品案件，經依本院八十九年度毒聲字第五三四七
    號裁定觀察、勒戒後，因認有繼續施用毒品傾向，再依本院八十九年度毒聲字第
    五六七七號裁定送戒治處所施以強制戒治，後戒治期間期滿後，由臺灣彰化地方
    法院檢察署檢察官於九十一年一月八日以九十一年度戒毒偵字第三九號為不起訴
    處分確定等情，有不起訴處分書一份、台灣高等法院被告全國前案紀錄表及臺灣
    彰化地方法院檢察署刑案資料查註紀錄表等資料在卷足憑，本件事證明確，被告
    施用毒品之犯行應堪認定。
二、核被告甲○○所為，係犯毒品危害防制條例第十條第一項之施用第一級毒品罪及
    第十條第二項之施用第二級毒品罪。被告分別持有第一、二級毒品之低度行為應
    各為其施用之高度行為吸收，不另論罪，並予敘明。被告先後多次施用第一、二
    級毒品海洛因及安非他命之犯行，時間緊接，所犯又係構成要件相同之罪名，顯
    係各基於概括犯意為之，應依連續犯規定論以一罪，並均加重其刑。其前開所犯
    二罪間，犯罪構成要件不同，行為互殊，顯係基於個別犯意為之，應予分論併罰
    。另被告前因違反麻醉藥品管理條例及竊盜案件，經本院先後判處有期徒刑三月
    、五月、四月，應執行有期徒刑十月確定，並於八十七年一月四日執行完畢，經
    本院調閱臺灣彰化地方法院檢察署八十六年度執更字第一二二０號卷無誤，並有
    卷附臺灣高等法院被告全國前案紀錄表、台灣彰化地方法院檢察署刑案資料查註
    紀錄表可憑，其受有期徒刑之執行完畢，五年內再犯本件有期徒刑以上之罪，為
    累犯，應依法遞加重其刑。公訴人起訴事實雖未敘及被告自九十一年四月底某日
    起至同年五月二十四日止、及自同年五月二十九日起至同年十月十二日止，分別
    施用第一、二級毒品海洛因及安非他命之事實，然此二部分之事實與公訴人起訴
    之犯罪事實具有連續犯之裁判上一罪之關係，為起訴效力所及，本院自應併予審
    究。爰審酌被告犯罪次數、施用之期間、動機、目的、方法、不知珍惜身體，犯
    罪所生危害，為警查獲後仍再次施用，犯後坦承之態度及現於戒治處所強制戒治
    中等一切情狀，各量處如主文所示之刑，並定其應執行之刑。扣案被告所有之第
    一級毒品海洛因一小包（驗後淨重零點一公克）、二十三小包（毛重約四十點四
    公克），屬第一級毒品，安非他命四小包（毛重約十一點一公克）、安非他命六
    小包（毛重約十三點三公克），屬第二級毒品，爰依毒品危害防制條例第十八條
    第一項前段規定，沒收銷燬之。至於玻璃球管一支、塑膠鏟子二支（分別供拿取
    海洛因、安非他命所用之物），為被告所有供犯罪所用之物，併予宣告沒收。
據上論斷，應依刑事訴訟法第二百九十九條第一項前段，毒品危害防制條例第十條第
一項、第二項、第十八條第一項前段，刑法第十一條前段、第五十六條、第四十七條
、第五十一條第五款、第三十八條第一項第二款，判決如主文。
本案經檢察官蕭仁杰到庭執行職務。
中      華      民      國    九十一    年     十一     月     十四     日
                                台灣彰化地方法院刑事第二庭
                                    法      官  李  水  源
右正本證明與原本無異。
如不服本判決，應於判決送達後十日內向本院提出上訴狀( 須附繕本 )。
                                    法院書記官  廖  建  興
中      華      民      國    九十一    年     十一     月     十八     日
附錄本案論罪科刑法條全文：
毒品危害防制條例第十條
施用第一級毒品者，處六月以上五年以下有期徒刑。
施用第二級毒品者，處三年以下有期徒刑。
